臺灣高等法院刑事判決　　　　　　　 100年度上易字第1671號
上　訴　人
即　被　告　詹宇倫
選任辯護人　楊志航律師
上列上訴人因竊盜案件，不服臺灣台北地方法院100年度易字第9
63號，中華民國100年6月17日第一審判決（起訴案號：臺灣台北
地方法院檢察署100年度偵緝字第538號、第539號、第540號），
提起上訴，本院判決如下：
    主  文
原判決撤銷。
詹宇倫共同攜帶兇器、毀損門扇竊盜，累犯，處有期徒刑壹年肆
月，扣案之拔釘器壹支沒收；又結夥三人以上、攜帶兇器、毀損
門扇、於夜間侵入住宅竊盜，累犯，處有期徒刑壹年貳月，扣案
之黑色袋子壹只（內含鐵絲壹支、金屬製工具參支）、紅色鐵撬
貳支、紅頭黑柄鐵撬壹支、銀色鐵撬貳支、活動鐵鉗（藍色握柄
）壹支、鐵絲壹支、銀色金屬管壹支、藍色握柄尖頭工具壹支、
綠色握柄尖頭工具壹支、金屬製實心桿壹支、金屬製套筒壹個、
紅色握柄鐵剪壹支均沒收；又踰越窗戶之安全設備竊盜，未遂，
累犯，處有期徒刑拾月。應執行有期徒刑參年，扣案之拔釘器壹
支、黑色袋子壹只（內含鐵絲壹支、金屬製工具參支）、紅色鐵
撬貳支、紅頭黑柄鐵撬壹支、銀色鐵撬貳支、活動鐵鉗（藍色握
柄）壹支、鐵絲壹支、銀色金屬管壹支、藍色握柄尖頭工具壹支
、綠色握柄尖頭工具壹支、金屬製實心桿壹支、金屬製套筒壹個
、紅色握柄鐵剪壹支均沒收。
    事  實
一、詹宇倫曾犯詐欺案件，於民國98年6月30日經臺灣台北地方
    法院以98年度簡字第2151號判處有期徒刑3月並確定，甫於
    98年10月7日易科罰金執行完畢，猶不思警惕，再犯下述竊
    盜犯行：
  (一)詹宇倫於99年12月間，居住在臺北市○○區○○街213號6樓
    C室，先於99年12月19日夜間10時許，向侑樂汽車租賃有限
    公司租用登記在王鳳凰名下，車號4386-YL號鈴木廠牌之白
    色自用小客車後，與花奇昌（業經臺灣臺北地方法院以100
    年度易字第1127號判決判處有期徒刑2年，上訴後經本院於
    100年8月1日以100年度上易字第1666號判決上訴駁回確定在
    案）共同意圖為自己不法之所有，於99年12月22日上午10時
    30分許，駕駛該車至臺北市○○街12巷1號附近停車後，一
    同侵入該址住宅即公寓樓梯間並潛入該址4樓王美菊、陳儀
    等人住處，確認無人在家後，以花奇昌所攜帶、鐵製質地堅
    硬、客觀上足以傷害他人生命、身體而供作兇器之用之拔釘
    器1支，毀壞鐵門門鎖後，侵入該址4樓屋內，竊得美金約7
    千元、金項鍊條（1條墜子花樣為孔雀形狀）、金耳環1對（
    哈囉kitty造型）、金手環1對（螺旋型）、白K金項鍊1條（
    圓形透明玉墜子，墜子中間刻有「壽」字）、舊版50元紙鈔
    100張、舊版壹元紙鈔約50張，舊版仟元紙鈔6張、小豬零錢
    撲滿、中國石刻大硯台1組、烏龍茶2盒。鈦磁手鍊（價值約
    新臺幣《下同》6千元整）、SEIKO手錶（價值約5千元）、
    飾品（價值約1萬2千元）、黃金項鍊3條（重量分別是：2條
    大約1兩多，另1條近2兩）、熊貓金幣5枚（每枚約5元硬幣
    大小），得手後，再竊取背包1個，作為裝運得手贓物之用
    ，再下樓駕車離去，並同日17時15分許將其所租賃、用以前
    往、離去上開行竊地點之白色自用小客車歸還侑樂汽車租賃
    有限公司後逃逸，嗣於100年1月17日被警循線查獲，並扣得
    拔釘器1支。
  (二)詹宇倫於99年12月28日晚間19時52分許，夥同另2名真實年
    籍、姓名均不詳而自稱「李萬財」、「李永發」之成年男子
    ，共同意圖為自己不法之所有，由詹宇倫自行準備黑色背包
    1只（內含2支鑰匙、1把汽車鑰匙），並與該2名真實年籍、
    姓名均不詳而自稱「李萬財」、「李永發」之成年男子一同
    攜帶黑色袋子1只（內含鐵絲1支、金屬製工具3支）及鐵製
    質地堅硬、客觀上足以傷害他人生命、身體而供作兇器之紅
    色鐵撬2支、紅頭黑柄鐵撬1支、銀色鐵撬2支、活動鐵鉗（
    藍色握柄）1支、鐵絲1支、銀色金屬管1支、藍色握柄尖頭
    工具1支、綠色握柄尖頭工具1支、金屬製實心桿1支、金屬
    製套筒1個、紅色握柄鐵剪1支等物，潛入臺北市○○街240
    號12樓，再進入該址頂樓加蓋而由張閔隆居住之住宅即該址
    13樓，竊得相機背包1個及其所內裝有單眼相機Canon5D 2型
    號1台、2個鏡頭EF135f2、EF501.4，約值12萬元，得手後，
    適張閔隆返家，見該3人正在翻箱倒櫃，張閔隆主動問詹宇
    倫等3人在做什麼，該3人回答稱是來討債的並且找錯人，嗣
    詹宇倫等3人取其背包轉頭準備離開，張閔隆立發現其中有
    人背的被包係張閔隆所有之相機背包，張閔隆表示該相機背
    包他們說那個背包係張閔隆所有，詹宇倫等3人旋將背包丟
    在客廳並很快走到客廳，此時張閔隆大喊有小偷，詹宇倫等
    3人即快跑離開該址12樓，詹宇倫離開時，向左跑進入隔壁
    棟大樓，另2人則向右跑離現場，張閔隆即以其行動電話手
    機0000-000-000報警到場處理，經警方馬上趕到現場，在隔
    壁棟大樓逮捕詹宇倫，並扣得黑色袋子1只（內含鐵絲1支、
    金屬製工具3支）、紅色鐵撬2支、紅頭黑柄鐵撬1支、銀色
    鐵撬2支、活動鐵鉗（藍色握柄）1支、鐵絲1支、銀色金屬
    管1支、藍色握柄尖頭工具1支、綠色握柄尖頭工具1支、金
    屬製實心桿1支、金屬製套筒1個、紅色握柄鐵剪1支等作案
    工具。
  (三)詹宇倫於100年1月23日，仍住在臺北市○○區○○街213號6
    樓C室，於同日日間某時，因見同樓B室新房客李俊寬僅搬入
    物品而尚未有人居住，乃意圖為自已不法之所有，強行推開
    上開B室房間玻璃窗，加以逾越，而無故侵入該址李俊寬之
    住宅，著手搜尋財物，但無所獲而未遂，詹宇倫乃離去該址
    ，嗣李俊寬於同日返家發現，報警前往採證鑑識，在冰箱頂
    端採獲指紋2枚，發現與詹宇倫之左拇指、左環指指紋相符
    ，始查悉上情。
二、案經臺北市政府中正第二分局移送及李俊寬訴請臺北市政府
    中正第二分局移由臺灣臺北地方法院檢察署檢察官偵查起訴
    。
    理  由
壹、程序部分
    本院認定事實所引用之下列證據資料（包含供述證據、文書
    證據等），並無證據證明係公務員違背法定程序所取得。又
    檢察官、被告及其辯護人於原審及本院審判時對本院所提示
    之被告以外之人審判外之供述，包括供述證據、文書證據等
    證據，就證據能力均未表示爭執，且迄言詞辯論終結前並未
    聲明異議，亦無顯有不可信之情況與不得作為證據之情形，
    本院審酌上開證據資料製作時之情況，尚無違法不當及證明
    力明顯過低之瑕疵，認為以之作為證據應屬適當，是依刑事
    訴訟法第159條至第159條之5規定，本院所引用供述證據及
    文書證據均有證據能力，合先敘明。
貳、實體部分
一、訊據被告於原審及本院審理時固坦承上開3件犯罪事實，僅
    辯稱所竊取之財物沒有被害人所指的那麼多云云。經查：
  (一)犯罪事實(一)部分
  1.被害人王美菊於警訊中陳稱：「伊失竊住所為臺北市○○區
    ○○街12巷號4樓，損失情形為美金約7千元、金項鍊條（1
    條墜子花樣為孔雀形狀）、金耳環1對（哈囉kitty造型）、
    金手環1對（螺旋型）、白K金項鍊1條（圓形透明玉墜子，
    墜子中間刻有「壽」字）、舊版50元紙鈔100張、舊版壹元
    紙鈔約50張，舊版仟元紙鈔6張、小豬零錢撲滿、中國石刻
    大硯台1組、烏龍茶2盒、鈦磁手鍊（價值約新臺幣6千元整
    ）、SEIKO手錶（價值約5千元整）、飾品1批（價值約1萬2
    千元整）、黃金項鍊3條（重量分別是：2條大約1兩多，另1
    條近2兩）、熊貓金幣5枚（每枚約5元硬幣大小）。」等語
    （見100年偵字第3853號卷第6頁、第7頁）；酌以被害人王
    美菊住家附近里長所裝設監視器，經警方調閱該監視器畫面
    後，發現有攝錄到2名可疑嫌犯及1部疑似作案用車輛（經查
    車號為4386-YL號鈴木廠牌之白色自用小客車），本件除被
    告外，另有共犯1人即花奇昌，又據侑樂汽車租賃有限公司
    現場負責人即張雅萍於警詢中稱：「我是侑樂汽車租賃有限
    公司現場負責人，車號4386-YL之自小客車是登記在我婆婆
    王鳳凰的名下，該車平日作為租賃之用，上述自小客車於99
    年12月19日22時，是由一名叫『詹宇倫』的客人在租用中，
    並於99年12月22日17時15分歸還。」等語（見同上卷第8頁
    ）及證人陳儀於警詢指陳：「針對警方提出的監視器擷取畫
    面內容顯示，畫面中之男子所背的背包是我本人所有沒錯，
    因為該後背包是別人所贈送，平常我都放在臺北家中，很少
    使用，但是我認得出來那是我們家的物品。」等語（見同上
    卷第9頁），並各有被告租用上開作案自用小客車99年1 2月
    19日汽車租賃合約書、陳儀之指認相片（見同上卷第25、26
    頁），足認定本件被告於本院審理時出於任意性之自白其確
    租用上開作案車輛在案發時地行竊，核與事實相符。被告雖
    辯稱其與花奇昌竊取之財物未像被害人所指的那麼多云云，
    惟衡諸證人王美菊、陳儀與被告、花奇昌均素不相識，並無
    仇怨，諒無設詞誣攀被告及花奇昌之理，況本件為警查獲贓
    物美金7千元、金項鍊3條、中國硯臺等物，縱非被告所親自
    竊得，惟不能排除係共犯花奇昌所竊之可能，且此部分，除
    有被害人王美菊前開陳述，並經繪圖及王美菊提供之失竊財
    物相關資料可證（見同上卷第59頁至第62頁），共犯花奇昌
    亦未就此節有所爭執，故應以被害人即證人王美菊、陳儀所
    證之失竊財物資料較堪採信，被告此部分所辯與常情有違，
    不足採信，併予說明。
  (二)犯罪事實(二)部分
    被害人張閔隆於警詢稱：「我目前住在臺北市○○街240號
    12樓，於99年12月28日19時52分許由12樓上13樓時，看到臥
    房有不詳年籍的3名男子正在翻箱倒櫃，我主動問他們3人在
    做什麼，他們回答說是來討債的並且找錯人，所以該3人隨
    即拎了背包轉頭準備離開，此時我發現3人中有人背的被包
    是我經常在使用的相機背包，背包原本放於主臥室窗台邊（
    內有單眼相機Canon 5D2外加2個鏡頭：EF135f2、EF501.4，
    約值12萬元），我跟他們說那個背包是我的，結果他們就將
    背包丟在客廳並很快走到客廳，此時我大喊有小偷，他們3
    人就快跑離開，其中2人一起由12樓離開（向右跑），另1個
    由圍牆翻過去另一棟樓（向左跑），此時我馬上以手機（00
    00000000）報警抓人，警方馬上趕到現場並在隔壁棟大樓逮
    捕到前述向左跑的竊嫌，被抓到的嫌疑人（即被告）就是在
    我屋內發現的竊嫌之一。」等語（見100年度偵字第1331 號
    卷第9頁、第10頁），並有張閔隆於警訊中所具臺北市政府
    警察局中正二分局指認犯罪嫌疑人紀錄表1份、贓物認領保
    管單（見同上卷第11、第17頁）在卷足憑，復有扣案之黑色
    袋子1只（內含鐵絲1支、金屬製工具3支）、紅色鐵撬2支、
    鐵絲1支、紅頭黑柄鐵撬1支、銀色鐵撬2支、活動鐵鉗（藍
    色握柄）1支、銀色金屬管1支、藍色握柄尖頭工具1支、綠
    色握柄尖頭工具1支、金屬製實心桿1支、金屬製套筒1個、
    紅色握柄鐵剪1支等本件作案工具及現場及作案工具相關照
    片共22張（見同上卷第20頁至第36頁）附卷可佐，足證此部
    分之犯罪事實與被告於原審及本院審理時出於任意性之自白
    相符。
  (三)犯罪事實(三)部分
  1.被害人李俊寬於警詢稱：「案發當天我剛搬進去入住，當時
    已搬好一批個人物品進到屋內，隨後我要搬第2批東西進去
    時，發現原先搬進去的第一批物品遭不明人士前入侵翻倒出
    來，經清點之後，我並未發現有任何貴重財物損失，但實際
    竊嫌是否有偷走何物品我無法確認，該住處門窗等安全設備
    並未遭破壞，竊嫌疑似強行推開我房間玻璃窗（確認有上鎖
    ）後侵入屋內欲行竊，現場沒有發現竊嫌遺留下來的作案工
    具，警方有派鑑識人員前往採證，並在冰箱頂端採獲指紋2
    枚，住處及樓下巷弄沒有監視錄影器，上述指紋經鑑驗後確
    認與詹宇倫之左拇指、左環指指紋相符，但我不認識詹宇倫
    ，我要對詹宇倫提出竊盜及侵入住宅告訴。」等語（見100
    年偵字第6415號卷第5頁、第6頁），且據證人即該址房東即
    楊麗寶於警詢稱：「稱李俊寬、詹宇倫2人我都認識，都是
    我的房客，二人簽契約時都是跟我簽立的。李俊寬原本於10
    0年1月23日向我承租臺北市○○區○○街213號樓B室的套房
    ，但因當天在搬遷入住時即遭竊，後來便向我退租；至於詹
    宇倫也是我的房客，他所承租的正確地點在臺北市○○街21
    3號6樓B室，詹宇倫於100年1月初沒有向我或我先生要求或
    提到要與隔壁房間更換冰箱一事，他並沒有管理房屋租賃一
    事，所以詹宇倫所言冰箱一事不實。」等語（見同上卷第7
    頁、第8頁），並有證人楊麗寶所提出之房屋租賃契約書在
    卷可憑（見同上卷第18頁至第21頁）。
  2.警方鑑識人員獲報前往該址採證，並在冰箱頂端採獲指紋2
    枚，經鑑驗後確認與詹宇倫之左拇指、左環指指紋相符等結
    果，此有內政部警政署刑事警察局鑑定書影本1份、臺北市
    政府警察局中正第二分局「李俊寬住宅遭竊案-刑案現場勘
    查報告」影本（見同上卷第9頁至第17頁），足認被告於原
    審及本院審理時就此部分出於任意性之自白核與事實相符。
  (四)綜上所述，被告於原審及本院審理時就上開3件竊盜犯罪事
    實出於任意性之自白核與事實相符，堪以採信。本件事證明
    確，被告3次竊盜犯行均堪認定，皆應予依法論科。
二、被告行為後，刑法第321條業於100年1月26日修正公布，於
    同年月28日生效。修正前刑法第321條第1項規定「犯竊盜罪
    而有左列情形之一者，處6月以上、5年以下有期徒刑：一、
    於夜間侵入住宅或有人居住之建築物、船艦或隱匿其內而犯
    之者。二、毀越門扇、牆垣或其他安全設備而犯之者。三、
    攜帶兇器而犯之者。四、結夥三人以上而犯之者。五、乘火
    災、水災或其他災害之際而犯之者。六、在車站或埠頭而犯
    之者。」，修正後同條項則規定「犯竊盜罪而有下列情形之
    一者，處6月以上、5年以下有期徒刑，得併科新臺幣10萬元
    以下罰金：一、侵入住宅或有人居住之建築物、船艦或隱匿
    其內而犯之者。二、毀越門扇、牆垣或其他安全設備而犯之
    者。三、攜帶兇器而犯之者。四、結夥三人以上而犯之者。
    五、乘火災、水災或其他災害之際而犯之者。六、在車站、
    埠頭、航空站或其他供水、陸、空公眾運輸之舟、車、航空
    機內而犯之者。」，其中第1款，修正前之構成要件為「於
    夜間侵入住宅或有人居住之建築物、船艦，或隱匿其內而犯
    之」，修正後則刪除「於夜間」之規定，不論何時侵入住宅
    或有人居住之建築物而竊盜者，均將成立該款之加重竊盜罪
    ；同條項第2、3、4款前、後之構成要件均屬相同，且該條
    修正後之法定刑則為「6月以上、5年以下有期徒刑，得併科
    新臺幣10萬元以下罰金」，比較新、舊法之結果，被告行為
    時之舊法對被告較為有利，依刑法第2條第1項前段規定，本
    件自應適用被告行為時之舊法。
三、按所謂兇器，其種類並無限制，凡客觀上足對人之生命、身
    體、安全構成威脅，具有危險性之兇器均屬之，且祇須行竊
    時攜帶此種具有危險性之兇器為已足，並不以攜帶之初有行
    兇之意圖為必要。本案犯罪事實(一)、(二)扣案之拔釘器、鐵撬
    、鐵鉗等，均屬尖銳之金屬器物，或屬鈍器質地堅硬，足對
    人之生命、身體、安全構成威脅，自屬兇器無疑。核被告3
    次竊盜犯行，就犯罪事實(一)所為，係犯修正前刑法第321條
    第1項第3款、第2款之攜帶兇器毀、損門扇竊盜罪；就犯罪
    事實(二)所為，係犯修正前刑法第321條第1項第4款、第3款、
    第2款之結夥三人以上、攜帶兇器、毀損門扇、於夜間侵入
    有人居住之建築物竊盜罪；就犯罪事實(三)所為，雖已著手之
    竊盜犯罪之實施，惟因搜尋財物無著，而離去犯所，以致竊
    盜未遂，係犯修正前刑法第321條第2項、第1項第2款踰越窗
    戶之安全設備竊盜未遂罪。又被告所犯犯罪事實(一)部分，與
    花奇昌之間有犯意聯絡與行為分擔，就犯罪事實(二)部分，與
    真實年籍、姓名均不詳而自稱「李萬財」、「李永發」之2
    名成年男子之間，有犯意聯絡與行為分擔，分別均為共同正
    犯。被告就犯罪事實(三)部分，已著手之竊盜犯罪之實施，惟
    因搜尋財物無著，而離去犯所，致竊盜未得手，係未遂犯，
    應依刑法第25條第2項減輕其刑。被告所為上開3次竊盜犯行
    間，犯意各別，行為互異，應予分論併罰。被告曾犯詐欺案
    件，於98年6月30日經臺灣台北地方法院以98年度簡字第215
    1號判處有期徒刑3月，嗣告確定，甫於98年10月7日易科罰
    金執行完畢，有本院被告前案紀錄表在卷可稽，被告受有期
    徒刑之執行完畢後，5年以內故意再犯有期徒刑以上之本罪
    ，均為累犯，均應依刑法第47條第1項規定加重其刑。被告
    所犯犯罪事實(三)部分，則就其前開刑之加重、減輕事由，並
    應先加後減之。
四、原審以被告犯罪事證明確，據以論罪科刑，惟查：1.被告行
    為後，刑法第321條第1項第1款業於100年1月26日修正公布
    ，於同年月28日生效，修正後則刪除「於夜間」之規定，不
    論何時侵入住宅或有人居住之建築物而竊盜者，均將成立該
    款之加重竊盜罪，本件3次竊盜犯罪均係於侵入住宅竊盜，
    原審卻漏未比較適用，於法不合；2.被告就犯罪事實(一)部分
    與花奇昌有犯意聯絡及行為分擔，應依刑法第28條論以共同
    正犯，原審未引刑法第28條規定，亦有未洽；3.按毀越門扇
    而入室行竊，其越入行為即屬侵入住宅，已結合於所犯加重
    竊盜之罪質中，無更行構成侵入住宅罪之理，最高法院27年
    上字第1887號判例要旨可資參照；犯罪事實(三)被告所犯踰越
    窗戶之安全設備竊盜未遂犯行，本質上已結合侵入住宅之罪
    質，而論踰越窗戶之安全設備竊盜未遂罪，不另論侵入住宅
    罪，原審贅引侵入住宅罪，並認係想像競合犯，而從重論以
    踰越窗戶之安全設備竊盜未遂罪，於法有誤；4.又被告於受
    有期徒刑之執行完畢後，5年以內故意再犯有期徒刑以上之
    本罪，均為累犯，原審於據上論斷欄內漏未引用刑法第47條
    亦有未合。被告上訴意旨僅以原判決量刑過重為由，指摘原
    判決不當，雖非全然無理由，惟原審判既有上開瑕疵，自應
    由本院將原判決予以撤銷改判。爰審酌被告前有刑案紀錄，
    仍不思以己力謀生，犯罪動機、目的係一時貪利圖便、侵入
    住宅竊盜，對一般民眾居住安全造成危害，本不宜輕恕，惟
    念其犯罪後於本院審理時坦承全部犯行，並於犯罪事實(二)部
    分，於遭被害人發覺後旋離開現場，未帶走已得手之所竊財
    物之態度等一切情狀，分別量處如主文第2項所示之刑，並
    定其應執行之刑。
五、沒收部分
  (一)扣案之拔釘器1支，雖為犯罪事實(一)之共犯花奇昌所有（見
    100年偵字第8219號影印卷第6頁），但為被告與花奇昌共同
    竊盜所用之工具，應依刑法第38條第1項2款諭知沒收。
  (二)扣案之黑色袋子1只（內含鐵絲1支、金屬製工具3支）、紅
    色鐵撬2支、紅頭黑柄鐵撬1支、銀色鐵撬2支、活動鐵鉗（
    藍色握柄）1支、鐵絲1支、銀色金屬管1支、藍色握柄尖頭
    工具1支、綠色握柄尖頭工具1支、金屬製實心桿1支、金屬
    製套筒1個、紅色握柄鐵剪1支，為被告與共犯「李萬財」、
    「李永發」共同竊盜所用之工具，雖非被告所有，但既為共
    犯所有且用以供其等犯罪所用之物，均應依刑法第38條第1
    項第2款諭知沒收。
  (三)至於扣案之黑色背包1只（內含2支鑰匙、1把汽車鑰匙），
    為被告供稱為其所有（見100年偵字第1331號卷第7頁背面）
    ，但與本案之犯罪事實無關，本院無從諭知沒收；另為警查
    扣之黑色帆布包1只（內有單眼相機Canon 5D2，外加2個鏡
    頭：EF1 35f2、EF501.4），為被害人張閔隆所有並據其領
    回（見同上偵查卷第9頁背面），有贓物認領保管單附卷可
    稽（見同上卷第17頁），附此說明。
六、檢察官以被告顯有竊盜犯罪之習慣，認對被告單純施以刑罰
    難收矯正之效，請求諭知強制工作乙節。查被告固有多次竊
    盜犯行，惟法院就是否宣告被告強制工作，除不得逾越法律
    所規定範圍之外部性界限外，尚應符合比例原則、公平正義
    原則，並體察法律之規範目的，使其結果合於裁量之內部性
    界限，俾與立法本旨相適合。揆諸保安處分係針對特定行為
    人將來之危險性所為，其宣告本應與行為人所為行為之嚴重
    性、所表現之危險性及對其未來行為之期待性相當。按竊盜
    犯贓物犯保安處分條例第3條第1項關於竊盜犯、贓物犯令入
    勞動場所強制工作之規定，旨在對於竊盜犯、贓物犯之習慣
    性犯者，強制從事勞動，以養成正確之工作習慣及謀生觀念
    ，使能適應社會生活，而達教化、治療之目的。行為人有無
    令入勞動場所強制工作之必要，應審酌其行為之常習性、嚴
    重性、危險性及對未來行為之期待性，依比例原則決定之。
    查本件被告並非性格上對於竊盜行為具有常習性，僅係出於
    好逸惡勞、不勞而獲之動機而為本件竊盜犯行，依其行為模
    式，尚難認具有竊盜之習慣，本院認對被告施以主文所宣告
    之刑罰已足以處罰其行為之惡性，並無另宣告強制工作以預
    防矯治其社會危險性之必要，爰不另為強制工作之諭知，附
    此敘明。
據上論斷，應依刑事訴訟法第369條第1項前段、第364條、第299
條第1項，民國100年1月26日修正前刑法第321條第1項第1款、第
2款、第3款、第4款、第2項，刑法第2條第1項、第28條、第47條
、第25條第2項、第51條第5款、第38條第1項第2款，刑法施行法
第1條之1，判決如主文。
本案經檢察官陳傳宗到庭執行職務
中    華    民    國   100    年    9     月    15    日
                  刑事第十七庭  審判長法  官  王炳梁
                                      法  官  周明鴻
                                      法  官  黃雅芬
以上正本證明與原本無異。
不得上訴。
                                      書記官  鄭雅云
中    華    民    國   100    年    9     月    15    日
附錄：本案論罪科刑法條全文
民國100年1月26日修正前中華民國刑法第321條（加重竊盜罪）
犯竊盜罪而有左列情形之一者，處6月以上、5年以下有期徒刑：
一、於夜間侵入住宅或有人居住之建築物、船艦或隱匿其內而犯
    之者。
二、毀越門扇、牆垣或其他安全設備而犯之者。
三、攜帶兇器而犯之者。
四、結夥三人以上而犯之者。
五、乘火災、水災或其他災害之際而犯之者。
六、在車站或埠頭而犯之者。
前項之未遂犯罰之。